【裁判字號】    98,審抗,296
【裁判日期】    981222
【裁判案由】    本票裁定
【裁判全文】
臺灣臺北地方法院民事裁定             98年度審抗字第296號
抗  告  人  丙○○
            乙○○
相  對  人  國泰世華商業銀行股份有限公司
法定代理人  甲○○
上列當事人間本票裁定事件，抗告人對於中華民國98年8月13日
本院98年度司票字第17391號裁定提起抗告，本院裁定如下：
    主  文
抗告駁回。
抗告程序費用新台幣壹仟元由抗告人連帶負擔。
    理  由
一、按執票人向本票發票人行使追索權時，得聲請法院裁定後強
    制執行，票據法第一百二十三條定有明文。又按本票執票人
    ，依票據法第一百二十三條規定，聲請法院裁定許可對發票
    人強制執行，係屬非訟事件，法院僅依非訟事件程序，就本
    票形式之要件是否具備予以審查，即為已足。若實體上問題
    ，應依訴訟程序另謀解決，尚非屬非訟事件所得審究（最高
    法院57年台抗第76號判例意旨參照）。
二、本件相對人主張其執有抗告人於民國94年4月6日所簽發之本
    票一紙，內載金額新台幣（下同）800,000元，付款地在臺
    北市○○路7號，利息按年息6.25%計算，免除作成拒絕證書
    ，到期日98年6月6日（下稱系爭本票）；詎於到期後經提示
    僅支付其中部分外，其餘397,755元未獲付款，為此提出本
    票一紙聲請本院裁定准予強制執行等情，業據其提出本票為
    證，本院依首開規定審酌相對人提出之本票後裁定予以准許
    ，尚無不合。
三、抗告人抗告意旨雖略以：系爭本票係用以擔保抗告人對相對
    人所負消費借貸債務，而抗告人已如數清償，相對人本應返
    還本票，詎竟提出而聲請本票准予強制執行，為此提起抗告
    ，求為廢棄原裁定等語。
四、經查，抗告人所述系爭本票擔保之消費借貸債務或本票債務
    業已清償等節，既為相對人所否認（見相對人98年10月20日
    陳報狀），除抗告人未舉證以實其說外，亦因其所指述之內
    容概屬本票債務存否之實體爭執事項，揆諸前開說明，法院
    就本票裁定事件，僅就本票是否具備形式要件而為審查，至
    其他所涉實體爭執，抗告人應依訴訟程序另謀解決，而非於
    裁定程序中為此爭執。從而，抗告人提起本件抗告，為無理
    由，應予駁回。
五、爰依非訟事件法第五十五條第一項及第二項、第二十一條第
    二項、第二十四條第一項、第四十六條、民事訴訟法第四百
    九十五條之一第一項、第四百四十九條第一項、第八十五條
    第二項，裁定如主文。
中    華    民    國    98    年    12    月    22    日
                  民事第六庭  審判長法  官  朱漢寶
                                    法  官  劉又菁
                                    法  官  賴錦華
以上正本係照原本作成。
本裁定不得再為抗告。
中    華    民    國    98    年    12    月    22    日
                                    書記官  張馨文

司法院資訊處製作；財團法人民間司法改革基金會備份。
